---
title: "AE_melanoma"
author: "Jose Giner"
date: "5/4/2021"
output: html_document
---


```{r setup, include=FALSE}
knitr::opts_chunk$set(echo = TRUE)
```

Libraries used
```{r}
library(openxlsx)
library(Hmisc)
library(ggplot2)
library(dplyr)
```


## Exploratory Analysis: Clinical pathways to melanoma development

First we start by reading our data:
```{r}
setwd("C:\\Users\\Jose Giner\\OneDrive\\Escritorio\\PR3")
data = read.xlsx("Melanoma_v4.xlsx")
```

Basic information about our data
```{r pressure, echo=FALSE}
dim(data)

describe(data)
colnames(data)
```

Peeking top and bottom of our data (with some cols)
```{r}
head(data[,c(1:6)])
tail(data[,c(1:6)])
```

NAs are checked and trated 

### Univariate analysis for continuous variables

#### Edad
```{r}
data %>%
    summarize(variable = "Edad", mean_edad = mean(Edad), st_dev_edad = sd(Edad))
```

Age distribution of patients
```{r}
data %>%
    summarize(variable = "Edad",
              q0.2 = quantile(Edad, 0.2),
              q0.4 = quantile(Edad, 0.4),
              q0.6 = quantile(Edad, 0.6),
              q0.8 = quantile(Edad, 0.8)) 
```

```{r}
data %>%
    ggplot(aes(Edad)) +
    geom_histogram(binwidth = 5, color = "black", fill = "dodgerblue2") +
    geom_vline(xintercept = mean(data$Edad), lwd = 1) +
    labs(title = "Distribution of age",
         x = "Age",
         y = "Number of patients") +
    theme_minimal() +
    scale_x_continuous(breaks = seq(0,100,5))
```

#####
Age distribution with respect to cancer localization variable
```{r}
names(data)[names(data) == "Localización"] <- "Loc"
data = data %>% mutate(Loc= recode(Loc, 
                         `1` = "Cabeza/cuello",
                         `2` = "Extremidad superior",
                         `3` = "Tronco",
                         `4` = "Extremidad inferior",
                         `5` = "Acral",
                         `6` = "Mucosos",
                         `7` = "Primario Desconocido"))

data = data %>% mutate(Estadio_patológico= recode(Estadio_patológico, 
                         `0` = "_in situ",                         
                         `1` = "IA",
                         `2` = "IB",
                         `3` = "IIA",
                         `4` = "IIB",
                         `5` = "IIC",
                         `6` = "IIIA",
                         `7` = "IIIB",
                         `8` = "IIIC",
                         `9` = "IV",
                         ))


data %>%
    ggplot(aes(Edad)) +
    geom_histogram(binwidth = 5, color = "black", fill = "dodgerblue2") +
    labs(title = "Distribution of age relative to etiopathogenic group",
         x = "Age",
         y = "Localización") + 
    theme_minimal() +
    scale_x_continuous(breaks = seq(0,100,5)) +
    facet_grid(Loc~., switch = "y") + theme(strip.text.y.left = element_text(angle = 0), 
        axis.text.y = element_blank(),
        axis.ticks.y = element_blank())
```

Localización en cabeza/cuello abundante para pacientes mayores

Otra forma de verlo:

```{r}
library(ggridges)
library(viridis)
library(hrbrthemes)

ggplot(data, aes(x = Edad, y = Loc, fill = ..x..)) +
  geom_density_ridges_gradient(scale = 2.5, rel_min_height = 0.05) +
  scale_fill_viridis(name = "Edad", option = "C") +
  labs(title = 'Distribution of age relative to affected zone') + theme_ipsum() +
    theme(
      legend.position="none",
      panel.spacing = unit(50, "lines"),
      strip.text.x = element_text(size = 8)
    )
```

```{r}
data %>%
    group_by(Loc) %>%
    summarize(mean_edad = mean(Edad), sd_edad = sd(Edad)) 
```

#### Localización

```{r}
data %>%
    ggplot() +
    geom_bar(aes(Loc), color = "black",fill = "dodgerblue2") +
    coord_flip() +
    labs(title = "Patients per cancer zone",
         x = "Localización",
         y = "Número de pacientes") +
    theme_minimal() 
```

```{r}
data %>%
    group_by(Loc) %>%
    summarize(frequency = n()) %>%
    arrange(desc(frequency)) 
```


```{r}
data_numeric = data %>%
    select_if(is.numeric) 

centesc = scale(data_numeric, center = TRUE, scale = TRUE)
boxplot(centesc, col = "skyblue", las = 2, 
        ylab = "n", main = "Centrando y escalando", cex.axis = 0.5)
```


```{r}
data %>%
    ggplot(aes(Grupo_etiopatogénico)) +
    geom_bar(aes(fill = Loc)) +  theme(axis.text.x = element_text(angle = 45, hjust = 1))
```


```{r}
data %>% 
    ggplot(aes(Grupo_etiopatogénico)) +
    geom_bar(aes(fill = Loc), position = "fill") +  theme(axis.text.x = element_text(angle = 45, hjust = 1))
```

```{r}
data %>%
    group_by(Loc, Grupo_etiopatogénico) %>%
    summarize(frequency = n()) 
```

```{r}
library(dplyr)
table(data$Grupo_etiopatogénico,data$Loc)
```

```{r}
data = data %>% mutate(Quemaduras= recode(Quemaduras, 
                         `1` = "No ",
                         `2` = "Si"))


table(data$Quemaduras, data$Loc )
```


```{r}
data = data %>% filter(Breslow != 88)
data %>% ggplot(aes(x = Loc, y = Breslow)) + geom_boxplot() +  theme(axis.text.x = element_text(angle = 45, hjust = 1))
```

```{r}
data = data %>% mutate(Ganglio_centinela = recode(Ganglio_centinela,
                         `1` = "Negativo",
                         `2` = "Positivo",
                         `3` = "No se identifica")) %>% filter(Ganglio_centinela != 88)


table(data$Ganglio_centinela)


data %>%
    ggplot() +
    geom_bar(aes(Ganglio_centinela), color = "black",fill = "dodgerblue2") +
    coord_flip() +
    labs(
         x = "Gánglios linfáticos",
         y = "Número de pacientes") +
    theme_minimal() 
```

```{r}

d_gang = data %>% filter(Ganglio_centinela != "88" & Breslow != "88")
describe(d_gang$Ganglio_centinela)
```


```{r}
d_gang %>% 
    ggplot(aes(Grupo_etiopatogénico)) +
    geom_bar(aes(fill = Ganglio_centinela)) +  theme(axis.text.x = element_text(angle = 45, hjust = 1))
```

```{r}
d_gang %>%
    ggplot(aes(Breslow)) +
    geom_histogram(binwidth = 3, color = "black",fill = "grey") +
    labs(title = "Distribution of cancer thicknes",
         x = "Breslow",
         y = "Number of patients") +
    theme_minimal() +
    scale_x_continuous(breaks = seq(0,25,3)) +
    facet_grid(~Ganglio_centinela) 
```



```{r}
d_gang %>% 
    ggplot(aes(Grupo_etiopatogénico)) +
    geom_bar(aes(fill = Recaida)) +  theme(axis.text.x = element_text(angle = 45, hjust = 1))
```


```{r}
data = data %>% mutate(Estadio = recode(Estadio,
                         `0` = "In situ",
                         `1` = "Enfermedad localizada",
                         `2` = "Enfermedad locorrecional",
                         `3` = "Enfermedad a distancia"))

data = data %>% filter(Estadio != 7)

data %>%
    ggplot() +
    geom_bar(aes(Estadio), color = "black", fill = "dodgerblue2") +
    coord_flip() +
    labs(title = "Patients per cancer zone",
         x = "Estadio",
         y = "Número de pacientes") +
    theme_minimal() 
```

### Estadio vs Breslow
```{r}
data = data %>% mutate(Estadio = recode(Estadio,
                         `0` = "In situ",
                         `1` = "Enfermedad localizada",
                         `2` = "Enfermedad locorrecional",
                         `3` = "Enfermedad a distancia"))

data = data %>% filter(Estadio != 7)


ggplot(d_bres, aes(x= Breslow, group=Estadio , fill= Estadio)) +
    geom_density(adjust=1.5) +
    facet_wrap(~Estadio) +
    theme(
      legend.position="none",
      axis.ticks.x=element_blank()
    )
```
### Grupo etiopatogénico vs Breslow
```{r}

ggplot(d_bres, aes(x= Breslow, group=Grupo_etiopatogénico , fill= Grupo_etiopatogénico)) +
    geom_density(adjust=1.5) +
    facet_wrap(~Grupo_etiopatogénico) +
    theme(
      legend.position="none",
      axis.ticks.x=element_blank())
```

```{r}
library(viridis)
library(hrbrthemes)

data %>% ggplot(aes(Sexo)) + 
    geom_bar(aes(fill=Exitus), position="dodge") +
    scale_fill_viridis(discrete = T) +
    ggtitle("Estudio de la supervivencia por zona y sexo") +
    facet_wrap(~Loc) +
    
    theme() +
    xlab("Sexo") + ylab("Pacientes")
```

```{r}
data %>% ggplot(aes(Sexo)) + 
    geom_bar(aes(fill = Exitus) , position="dodge") +
    scale_fill_viridis(discrete = T) +
    ggtitle("Estudio de la supervivencia según el estadio y sexo") +
    facet_wrap(~Estadio) +
    
    theme() +
    xlab("Sexo") + ylab("Pacientes")
```

```{r}
data %>% ggplot(aes(Estadio)) + 
    geom_bar(aes(fill = Exitus) , position="fill") +
    scale_fill_viridis(discrete = T) +
    ggtitle("Estudio de la supervivencia el estadio") +
    theme() +
    xlab("Estadio") + ylab("Proporción") +  theme(axis.text.x = element_text(angle = 45, hjust = 1))
```

```{r}
data %>% filter(!is.na(Estadio_patológico)) %>% 
  ggplot(aes(Estadio_patológico)) + 
    geom_bar(aes(fill = Exitus) , position="fill") +
    scale_fill_viridis(discrete = T) +
    ggtitle("Estudio de la supervivencia según el estadio patológico") +
    theme() +
    xlab("Estadio Patológico") + ylab("Proporción") +  theme(axis.text.x = element_text(angle = 45, hjust = 1))
```


```{r}
d_mit = d_bres %>% filter(Mitosis != 88)
ggplot(d_mit, aes(x= Breslow,y = Mitosis)) + geom_point()
```

```{r}
describe(d_bres$Breslow)
```

```{r}
d_bres %>%
  ggplot(aes(x = Recaida, y = Breslow, fill = Recaida)) + geom_boxplot() 
```

```{r}
data %>% ggplot(aes(x = Grupo_etiopatogénico, y = Edad, fill=Grupo_etiopatogénico)) + 
  geom_boxplot() + scale_fill_viridis(discrete = TRUE, alpha=0.6) +
    geom_jitter(color="black", size=0.4, alpha=0.1) +
  theme(axis.text.x = element_text(angle = 45, hjust = 1)) + ggtitle('Distribución de edad según el grupo etiopatogénico')
```

```{r}
data %>% ggplot(aes(x = Loc, y = Edad, fill=Loc)) + 
  geom_boxplot() + scale_fill_viridis(discrete = TRUE, alpha=0.6) +
    geom_jitter(color="black", size=0.4, alpha=0.1) +
  theme(axis.text.x = element_text(angle = 45, hjust = 1)) + ggtitle('Distribución de edad según la zona afectadad')
```

```{r}

data %>% ggplot(aes(x = Fototipo, y = Edad, fill=Fototipo)) + 
  geom_boxplot() + scale_fill_viridis(discrete = TRUE, alpha=0.6) +
    geom_jitter(color="black", size=0.4, alpha=0.1) +
  theme(axis.text.x = element_text(angle = 45, hjust = 1)) + ggtitle('Distribución de edad según el fototipo')
```

```{r}
d1 = data %>% filter(!is.na(Estadio_patológico)) 
d1 %>% ggplot(aes(x = Estadio_patológico, y = Edad, fill=Estadio_patológico)) + 
  geom_boxplot() + scale_fill_viridis(discrete = TRUE, alpha=0.6) +
    geom_jitter(color="black", size=0.4, alpha=0.1) +
  theme(axis.text.x = element_text(angle = 45, hjust = 1)) + ggtitle('Distribución de edad según el estadio patológico')
```


Investigación de la presencia de quemaduras según el fototipo
```{r}
describe(data$Fototipo)
table(data$Fototipo, data$Quemaduras)
```

```{r}
library(ggplot2)
library(ggridges)

ggplot(d_bres, 
       aes(x = Breslow, 
           y = Fototipo, 
           fill = Fototipo)) +
  geom_density_ridges() + 
  theme_ridges() +
  labs("Breslow por fototipo") +
  theme(legend.position = "none")
```


```{r}
data %>% filter(Estadio_patológico != 88) %>%
    ggplot(aes(Estadio_patológico)) +
    geom_bar(aes(fill = Exitus)) +  theme(axis.text.x = element_text(angle = 45, hjust = 1))
```



## Análisis de las variables continuas
```{r}
data = data %>% filter(Breslow!= 88 & IMC != 88) 
ggplot(data, aes(x=Altura, y=Peso) ) +
  stat_density_2d(aes(fill = ..density..), geom = "raster", contour = FALSE) +
  scale_fill_distiller(palette= "Spectral", direction=1) +
  scale_x_continuous(expand = c(0, 0)) +
  scale_y_continuous(expand = c(0, 0)) +
  theme(legend.position='none') + labs(title ='Concentración de pacientes por altura y peso') + xlab("Altura (m)") + ylab("Peso (kg)")

```


```{r}
ggplot(d_bres, 
       aes(y = Fototipo, 
           x = Breslow)) +
  geom_point() + 
  labs(title = "Breslow distribution by fototype")
```

#Matriz de correlación para variables continuas

```{r}
library(ggcorrplot)
data %>%
    select("Edad","Peso","Altura","IMC","Añosprofsol","Añospaquete","Breslow","Mitosis") %>%
    cor %>% 
    ggcorrplot()
```


```{r}
library(GGally)
contVars = data[,c("Edad","IMC","Añosprofsol","Añospaquete","Breslow","Mitosis")]
ggpairs(contVars, title="Correlograma de las variables continuas") 
```

```{r}
data %>% filter(Breslow != 88) %>%
    ggplot(aes(Edad, Breslow)) +
    geom_point() +
    theme_minimal() +
    labs(title = "Relationship between age and breslow")
```

```{r}
library(plotly)

data = data %>% mutate(Sexo= recode(Sexo, 
                         `1` = "Hombre",                         
                         `2` = "Mujer",
                         ))

p = data %>% mutate(text = paste("IMC: ", IMC, "\nEdad: ", Edad,"\nSexo : ", Sexo,"\nBreslow (mm): ",Breslow, sep="")) %>%
ggplot(aes(x=Altura, y=Peso, size = Añospaquete, color = Sexo, text=text)) +
    geom_point(alpha=0.7) +
    scale_size(range = c(1.4, 19)) +
    scale_color_viridis(discrete=TRUE, guide=FALSE) +
    theme_ipsum() + theme(legend.position="none") + xlab("Altura (m)") + ylab("Peso (kg)") 

# turn ggplot interactive with plotly
pp <- ggplotly(p, tooltip="text")
pp
```


### Reglas de asociación

```{r}
library(arules)
library(arulesViz)

d_rules = data[,c("Recaida","Quemaduras","Nevuspre","Ulceración","Sexo", "Fototipo", "Grupo_etiopatogénico","Loc","CancerFam","Ojos","Pelo")]
d_rules = d_rules %>% filter(Recaida != 88 & Quemaduras != 88 & Nevuspre != 88 & Ulceración != 88 & Sexo != 88 & Fototipo != 88 & Grupo_etiopatogénico != 88, CancerFam != 88)

reglas = apriori(d_rules)

ordenadas=sort(reglas, by='lift')
reglasFiltr = ordenadas[!is.redundant(ordenadas)]
inspect(reglasFiltr)







```


```{r}
reglas2 = apriori(d_rules, parameter=list(supp=0.3, conf=0.80)) 
ordenadas=sort(reglas2, by='lift')

quality(ordenadas) = round(quality(ordenadas), digits = 3)
inspect(ordenadas) 
#No redundantes

reglasFiltr = ordenadas[!is.redundant(ordenadas)]
inspect(reglasFiltr)



```


```{r}
prop.table(table(data$Exitus, data$Estadio_patológico), margin=2)*100
prop.table(table(data$Exitus, data$Ganglio_centinela), margin=2)*100
```

```{r}
data %>% ggplot(aes(y = Breslow)) + geom_boxplot()
```

```{r}
data = data %>% filter(Breslow != 88)
data %>% ggplot(aes(Breslow)) +
    geom_histogram(binwidth = 1, color = "black", fill = "darkolivegreen1") +
    geom_vline(xintercept = mean(data$Breslow)) +
    labs(title = "Distribución del Breslow ",
         x = "Breslow (mm)",
         y = "Number of patients") +
    theme_minimal() +
    scale_x_continuous(breaks = seq(0,26))


```

```{r}
data = data %>% filter(Mitosis != 88)
data %>% ggplot(aes(Mitosis)) +
    geom_histogram(binwidth = 2, color = "yellow2", fill = "violetred2") +
    geom_vline(xintercept = mean(data$Mitosis)) +
    labs(title = "Distribución Mitosis ",
         x = "Mitosis",
         y = "Number of patients") +
    theme_minimal() +
    scale_x_continuous(breaks = seq(0,100,2))
```

```{r}
data %>%
    ggplot() + geom_boxplot(aes(data$Añospaquete), fill = "goldenrod1") +
    labs(title = "Distribution ",
         x = "Number of patients",
         y = "Añospaquete")
```
