---
title: "Limpieza Melanoma"
author: "Alex Muñoz"
date: "1/7/2021"
output: html_document
---

# LIMPIEZA MELANOMA

### PREPROCESADO DE DATOS

```{r setup, include=FALSE}
knitr::opts_chunk$set(echo = TRUE)
```
### LIBRERÍAS
```{r}
library(gplots)
library(ggplot2)
library(ggpubr)
library(dplyr)
library(corrplot)
library(plotly)
library(stringr)
library(tidyr)
library(readr)
library(lubridate)
library(gridExtra)
library(readxl)
library(naniar)
```
### DATOS
```{r}
df = read_excel("C:/Users/Alex/Downloads/Melanoma_v2.xlsx", sheet="dades")
```

### TRATAMIENTO DE DATOS FALTANTES
```{r}
na_strings <- c(99,999)
df_na = df %>% select(-Edad,-Peso, -Añospaquete)  %>% replace_with_na_at(.vars = c(colnames(df)),condition = ~.x %in% na_strings)
```

```{r}
na_strings <- c(999)
df_na_2 = df %>% select(Edad,Peso,Añospaquete)  %>% replace_with_na_at(.vars = c(colnames(df)),condition = ~.x %in% na_strings)
```
### TRATAMIENTO DE DATOS NO APLICABLES
```{r}
New_value <- 88
df_na[df_na == 77|df_na == 888|df_na == 777]<- New_value
```
```{r}
df_na_2[df_na_2 == 888|df_na_2 == 777]<- New_value
```

```{r}
df2 = cbind(df_na_2,df_na)
colnames(df2)
```
### ATRIBUTOS CON PORCENTAJE DE FALTANTES < 21%
```{r}
miss_var = as.data.frame(miss_var_summary(df2))
miss_var = miss_var[miss_var$pct_mis < 21,]
miss_var
```

```{r}
df2 = df2[,miss_var$variable]
colnames(df2)
```
### CAMBIOS Y REESTRUCTURACIÓN DE ATRIBUTOS
```{r}
names(df2)[names(df2) == "Nevus atípicos"] <- "Nevus_atipicos"
names(df2)[names(df2) == "Múltiples melanomas"] <- "Multiples_melanomas"
names(df2)[names(df2) == "Melanoma familiar"] <- "Melanoma_familiar"
names(df2)[names(df2) == "Páncreas familiar"] <- "Pancreas_familiar"
names(df2)[names(df2) == "Léntigos en área de MM"] <- "Lentigos_area_MM"
names(df2)[names(df2) == "Grupo etiopatogénico"] <- "Grupo_etiopatogenico"
names(df2)[names(df2) == "Invasión vascular"] <- "Invasion_vascular"
names(df2)[names(df2) == "Ganglio centinela"] <- "Ganglio_centinela"
names(df2)[names(df2) == "Estadio patológico"] <- "Estadio_patologico"
names(df2)[names(df2) == "Pérdida de seguimiento"] <- "Perdida_seguimiento"
names(df2)[names(df2) == "Léntigos"] <- "Lentigos"
names(df2)[names(df2) == "Efélides"] <- "Efelides"
names(df2)[names(df2) == "Qactínicas"] <- "Qactinicas"
names(df2)[names(df2) == "Fotolocalización"] <- "Fotolocalizacion"
names(df2)[names(df2) == "Localización"] <- "Localizacion"
names(df2)[names(df2) == "Ulceración"] <- "Ulceracion"
names(df2)[names(df2) == "Regresión"] <- "Regresion"
names(df2)[names(df2) == "FActualización"] <- "FActualizacion"
names(df2)[names(df2) == "Fecha_diagnóstico"] <- "Fecha_diagnostico"

colnames(df2)
```

```{r}
col_order = c('Sexo','Edad','Peso','Altura','Fototipo',
              'Ojos','Pelo','Quemaduras','Añosprofsol','Añospaquete','Efelides','Lentigos',
              'Qactinicas','Segtumor','CBC','CEC','Nevus','Nevus_atipicos','Multiples_melanomas',
              'Melanoma_familiar','Pancreas_familiar','CancerFam','MC1Rvar','MC1R_RHC',
              'Quemaduras_areaMM','Lentigos_area_MM','Localizacion','Fotolocalizacion',
              'TipoHX','Nevuspre','Grupo_etiopatogenico','Breslow',
              'Ulceracion','Satelitosis','Mitosis','Regresion','Invasion_vascular','Ganglio_centinela',
              'Estadio_patologico','Estadio','Fecha_diagnostico','Recaida','FActualizacion',
              'Perdida_seguimiento','Exitus','ExitusMM','ExitusOtras')

df2 = df2[,col_order]
```
### EXTRACCIÓN DE VARIABLES SIN DATOS FALTANTES

```{r}
miss_var = as.data.frame(miss_var_summary(df2))
miss_var = miss_var[miss_var$pct_mis > 0,]
miss_var
```
### CONVERSIÓN DE VARIABLES A TIPO DE DATO CORRECTO

```{r}
library(dplyr)
df_impu = df2[,miss_var$variable]
df_impu_cat = df_impu%>%dplyr::select(-Añospaquete, -Añosprofsol,-Edad, -Mitosis, -Altura, -Peso, -Breslow,-FActualizacion)
df_impu$FActualizacion = as.Date(df_impu$FActualizacion)
df_impu[,colnames(df_impu_cat)] <- lapply(df_impu[colnames(df_impu_cat)], factor)
str(df_impu)
```
##IMPUTACIÓN DE DATOS

### ESTIMACIÓN DE DATOS FALTANTES

Los métodos de estimación por tipo de datos han sido:
- pmm (predictive mean matching) datos numéricos. 
- logreg (logistic regression imputation) datos binarios, factores con 2 niveles.  
- polyreg (polytomous regression imputation) datos categóricos con más de 2 niveles. 
```{r}
library(mice)
df_impu$FActualizacion = NULL
pred = quickpred(df_impu)
imp = mice(df_impu, print = FALSE, maxit = 1, m = 3, seed = 1, remove.collinear = FALSE, pred=pred)
```
###  VISUALIZACIÓN DE LAS ESTIMACIONES PARA LAS VARIABLES NUMÉRICAS
```{r}
stripplot(imp)
```
### EXTRACCIÓN DE DATOS IMPUTADOS Y SUSTITUCIÓN EN BD ORIGINAL

```{r}
df2[,colnames(df_impu)] = imp.comp
```

### CREACIÓN NUEVA HOJA EXCEL

```{r}
library(xlsx)
write.xlsx(df2, file = "Melanoma_v3.xlsx", sheetName = "dades", append=FALSE)
```